【裁判字號】    97,易,2088
【裁判日期】    980330
【裁判案由】    竊盜
【裁判全文】
臺灣臺南地方法院刑事判決              97年度易字第2088號
公  訴  人  臺灣臺南地方法院檢察署檢察官
被      告  甲○○
上列被告因竊盜案件，經檢察官提起公訴（97年度營偵字第1989
號），本院判決如下：
    主  文
甲○○犯踰越牆垣竊盜罪，共伍次，均累犯，各處有期徒刑柒月
，應執行有期徒刑壹年貳月。
    事  實
一、甲○○前因竊盜案件，經本院判處有期徒刑三月確定，於民
    國九十五年六月二十九日執行完畢。仍未悔改，又意圖為自
    己不法之所有，於九十七年五月十日，至臺南縣新營市○○
    ○段七七八號靜宜牧場，以攀爬踰越圍牆之方式（檢察官當
    庭補正），竊取乙○○所有Ｃ型鋼一支，得手後，以其所有
    車號ＷＳＱ－九六七號機車載往柯泰和所經營位在臺南縣新
    營市○○路七七一－一號協聯資源回收場變賣，所得款項供
    己花用，甲○○又以同一手法，先後於同年五月二十三日、
    六月十八日、七月十五日、八月三十日十二時許，各竊取乙
    ○○所有之Ｃ型鋼二支，嗣經警於同年八月三十日在協聯資
    源回收場查獲甲○○變賣之Ｃ型鋼二支而循線查獲。
二、案經臺南縣警察局新營分局報請台灣臺南地方法院檢察署檢
    察官偵查起訴。
    理  由
甲、證據能力：
    按被告以外之人於審判外之言詞或書面陳述，除法律有規定
    者外，不得作為證據，刑事訴訟法第一百五十九條固定有明
    文。惟被告以外之人於審判外之陳述，雖不符同法第一百五
    十九條之一至之四之規定，而經當事人於審判程序同意作為
    證據，法院審酌該言詞陳述或書面陳述作成時之情況，認為
    適當者，亦得為證據，同法第一百五十九條之五第一項規定
    甚明。查被告甲○○於本院審理時，就檢察官所提出乙○○
    、柯泰和等被告以外之人，於警詢之陳述及書證等證明本件
    犯罪事實之證據方法，表示無意見，本院審酌上開證據於陳
    述作成時之情況，核無違法取證及證明力明顯過低之瑕疵，
    認為以之作為證據為適當。
乙、論罪科刑：
一、訊據被告坦承有於九十七年五月十日、同月二十三日於上揭
    地點攀越圍牆竊取乙○○Ｃ型鋼，並將竊得Ｃ型鋼九支在九
    十七年五月十日、五月二十三日、六月十八日、七月十五日
    、八月三十日分五次賣給協聯資源回收場之事實，惟辯稱九
    十七年六月十八日、七月十五日、八月三十日並未竊取乙○
    ○Ｃ型鋼，而係將先前竊得之Ｃ型鋼先藏放在附近草叢內，
    再分批載往變賣云云。經查：被告九十七年五月十日、五月
    二十三日、同年六月十八日、七月十五日、八月三十日以攀
    越圍牆之方式進入靜宜牧場各竊得Ｃ型鋼，除五月十日一支
    外，其餘四日各二支，五次共竊得Ｃ型鋼九支等情，業據被
    告於警詢自白明確（見警卷第三、四頁），核與卷附協聯資
    源回收場收受物品、舊貨、五金廢料或廢棄物登表四紙（見
    警卷第十五至十八頁）列載被告出售Ｃ型鋼時間相符，苟如
    被告所辯僅於九十七年五月十日、五月二十三日行竊，則以
    五月二十三日起算，距同年六月十八日、七月十五日、八月
    三十日賣Ｃ型鋼給協聯資源回收場，分別已有二十六日、五
    十三、一百日，再參以卷附所竊Ｃ型鋼照片三紙（見警卷第
    二十五、二十六頁），該Ｃ型鋼長度甚長且水藍色烤漆，雖
    置於草叢亦屬顯眼，何以被告於九十七年五月間冒險竊得Ｃ
    型鋼後即分二次變賣，卻將其餘Ｃ型鋼任意放置二十六至一
    百日，始行變賣，顯違常情。從而，被告所辯顯係卸責之詞
    ，不足採信，此外，復有被害人乙○○、證人柯泰和之證述
    及贓物認領領據一紙、監視器翻拍照片八紙在卷可證，事證
    明確，被告犯行應足認定。
二、查被告攀爬踰越靜宜牧場圍牆行竊，該圍牆係以粗鐵線網為
    牆板，其堅固程度不亞於土磚之牆垣，尚非一般竹木之籬笆
    可比，故被告所為，係犯刑法第三百二十一條第一項第二款
    之踰越牆垣竊盜罪（檢察官當庭變更起訴法條如上）。被告
    上揭五次竊盜犯行，犯意各別，應分論併罰。又被告事實欄
    所載之前科紀錄，有台灣高等法院被告前案紀錄表在卷可憑
    ，其於受有期徒刑之執行完畢後五年內，故意再犯本件有期
    徒刑以上之罪，為累犯，應依刑法第四十七條第一項規定加
    重其刑。爰審酌被告犯罪動機、所生危害、除有上揭構成累
    犯之竊盜前科外，現亦因另竊盜案服刑中、犯後態度及所竊
    財物價值等一切情狀，量處如主文所示之刑，並定應執行之
    刑。
據上論斷，依刑事訴訟法第二百九十九條第一項前段，刑法第三
百二十一條第一項第二款、第四十七條第一項、第五十一條第五
款，判決如主文。
本案經檢察官吳書嫺到庭執行職務
中    華    民    國    98    年    3    月     30   日
                  刑事第五庭    法  官  鍾邦久
以上正本證明與原本無異
如不服本判決應於收受本判後10日內向本院提出上訴書狀，並應
敘述具體理由。其未敘述上訴理由者，應於上訴期間屆滿後20日
內向本院補提理由書狀（均須按他造當事人之人數附繕本）「切
勿逕送上級法院」。
                                書記官  郭純瑜
中    華    民    國    98    年    3    月    30    日
附錄本案論罪科刑法條：
中華民國刑法第321條
（加重竊盜罪）
犯竊盜罪而有左列情形之一者，處 6 月以上、 5 年以下有期徒
刑：
一、於夜間侵入住宅或有人居住之建築物、船艦或隱匿其內而犯
    之者。
二、毀越門扇、牆垣或其他安全設備而犯之者。
三、攜帶兇器而犯之者。
四、結夥三人以上而犯之者。
五、乘火災、水災或其他災害之際而犯之者。
六、在車站或埠頭而犯之者。
前項之未遂犯罰之。


司法院資訊處製作；財團法人民間司法改革基金會備份。
